【裁判字號】    99,裁,3449
【裁判日期】    991216
【裁判案由】    贈與稅
【裁判全文】
最  高  行  政  法  院  裁  定
                                      99年度裁字第3449號
抗  告  人  郭啟祿
上列抗告人因與相對人財政部高雄市國稅局間贈與稅事件，對於
中華民國99年7月12日高雄高等行政法院98年度訴字第612號裁定
，提起抗告，本院裁定如下︰
    主  文
抗告駁回。
抗告訴訟費用由抗告人負擔。
    理  由
一、按抗告法院認抗告為不合法或無理由者，應為駁回抗告之裁
    定。
二、本件抗告人無償將遞速國際運通股份有限公司98萬股股權贈
    與訴外人林峰禪，案經相對人查獲，遂以贈與日民國95年7
    月1日核算上開公司資產淨值每股新臺幣（下同）9.99元，
    核定抗告人95年度對林峰禪之贈與總額為9,790,200元，超
    過贈與稅免稅額卻未辦理贈與稅申報，乃核定贈與稅額1,24
    6,654元，並按上開應納稅額裁處1倍罰鍰。抗告人不服，提
    起本件行政訴訟，嗣經原審法院以系爭股權轉讓確屬無償讓
    與性質，抗告人之主張並不可採，故原處分並無違誤而予以
    駁回。抗告人不服，提起上訴，並未據繳納裁判費，經原審
    法院以99年6月14日98年度訴字第612號裁定命抗告人於收受
    送達後7日內補正，卻逾期未補正，遂以其上訴為不合法，
    於同年7月12日再以同號裁定（下稱原裁定）駁回其上訴，
    抗告人不服該裁定，遂提起本件抗告。
三、抗告意旨略以：原審法院於99年6月14日以98年度訴字第612
    號裁定，命抗告人於裁定送達後7日內補繳裁判費，然抗告
    人因旅居國外多年，長久未回國，其住所之大樓管理員均將
    其信件予以退回而未收受，上開補費裁定亦係如此而退回原
    審法院，並未合法送達，故原裁定自屬違法，應予廢棄云云
    。
四、本院按：送達無法於住居所為之時，如係以郵務人員為送達
    人者，得將文書寄存於附近之郵政機關，並作成送達通知書
    二份，一份黏貼於應受送達人住居所門首，一份交由鄰居轉
    交或置於應受送達人之信箱或其他適當之處所，以為送達，
    行政訴訟法第73條第2項定有明文。經查，本件原審99年6月
    14日命抗告人補繳裁判費之裁定，係於同年6月18日送達抗
    告人於上訴狀所陳報之住所，因未獲會晤抗告人亦無受領文
    書之同居人或受僱人，遂作送達通知書二份，一份黏貼於應
    受送達人住居所門首，另一份則寄存於抗告人住所地之高雄
    第67支郵局，有高雄高等行政法院送達證書一紙附原審卷足
    憑，是以本件抗告人之住所確在高雄市○○區○○街23號14
    樓之1，而郵務人員所為之寄存送達，核與上開規定相符，
    原裁定並無不合，其抗告意旨其住所係在國外，前開裁定之
    送達為不合法云云，難認有理由，應予駁回。
五、據上論結，本件抗告為無理由。依行政訴訟法第104條、民
    事訴訟法第95條、第78條，裁定如主文。
中    華    民    國    99    年    12    月    16    日
                    最高行政法院第五庭
                        審判長法官  吳  明  鴻
                              法官  林  茂  權
                              法官  侯  東  昇
                              法官  黃  秋  鴻
                              法官  陳  國  成

以  上  正  本  證  明  與  原  本  無  異
中    華    民    國    99    年    12    月    17    日
                              書記官  吳  玫  瑩

司法院資訊處製作；財團法人民間司法改革基金會備份。
